ACORDAO-COMPLETO-2360776

ACÓRDÃO DE RELAÇÃO

ACÓRDÃO DE RELAÇÃO 1742/2019 ATA 27/2019 - PLENÁRIO

Acórdão 1742/2019-TCU-Plenário
	Os Ministros do Tribunal de Contas da União ACORDAM, por unanimidade, com fundamento no art. 27 da Lei 8.443/1992, c/c o art. 218 do Regimento Interno/TCU, em expedir quitação à Sra. Ana Paula da Silva e ao Sr. Carlo Roberto Simi, ante o recolhimento das multas que lhes foram aplicadas, de acordo com os pareceres emitidos nos autos:
1. Processo TC-Processo 005.313/2011-2 (RELATÓRIO DE AUDITORIA) 
	1.1. Apensos: TC-Processo 020.560/2015-0 (Monitoramento) ; TC-Processo 013.401/2011-4 (Representação) .
	1.2. Responsáveis: Adair Antônio de Freitas Meira (XXX.486.011-XX) ; Aline Ferreira dos Santos (XXX.268.455-XX) ; Ana Paula da Silva (XXX.588.959-XX) ; Anderson Alexandre dos Santos (XXX.793.597-XX) ; Anete Alves Fernandes Fidelis (XXX.269.501-XX) ; Carlo Roberto Simi (XXX.130.557-XX) ; Crescimento Centro de Capacitação e Desenvolvimento Ltda. (06.338.499/0001-28) ; Ezequiel Sousa do Nascimento (XXX.653.821-XX) ; Fatima Rosa Naves de Oliveira Santos (XXX.517.711-XX) ; Geraldo Riesenbeck (XXX.072.680-XX) ; Iniciativa Assessoria, Consultoria e Planejamento Ltda. - Me (07.626.372/0001-77) ; Jose Geraldo Machado Jr (XXX.227.887-XX) ; José Cláudio Santos Mateus (XXX.214.661-XX) ; Manoel Eugenio Guimarães de Oliveira (XXX.477.481-XX) ; Marcelo Aguiar dos Santos Sá (XXX.571.291-XX) ; Rede Nacional de Aprendizagem, Promoção Social e Integração (37.381.902/0001-25) .
	1.3. Órgão/Entidade: Ministério do Trabalho e Emprego - MTE (extinto) .
	1.4. Relator: Ministro-Substituto Marcos Bemquerer Costa.
	1.5. Representante do Ministério Público: Procurador Marinus Eduardo De Vries Marsico.
	1.6. Unidade Técnica: Secretaria de Controle Externo da Previdência e da Assistência Social (SecexPrevi) .
	1.7. Representação legal: Ubiratan Diniz de Aguiar (3625/OAB-CE) e outros, representando Ezequiel Sousa do Nascimento; Orlando Lino de Morais (3.886/OAB-GO) e outros, representando Iniciativa Assessoria, Consultoria e Planejamento Ltda. - Me, Crescimento Centro de Capacitacao e Desenvolvimento Ltda. e Iniciativa Assessoria, Consultoria e Planejamento Ltda. - Me; Lívia Baylão de Morais (37.104/OAB-DF) e outros, representando Adair Antônio de Freitas Meira, Iniciativa Assessoria, Consultoria e Planejamento Ltda. - Me e Rede Nacional de Aprendizagem, Promoção Social e Integração; Bruno Noronha Bergonse (32088-B/OAB-SC) e outros, representando Ana Paula da Silva. 
	1.8. Determinações/Recomendações/Orientações: não há.
Ana Paula da Silva
Quitação relativa ao subitem 9.1 do Acórdão 591/2015, proferido pelo Plenário, em Sessão de 25/3/2015, Ata 10/2015, alterado pelo Acórdão 1.551/2017, proferido pelo Plenário, em Sessão de 19/7/2017, Ata 27/2017.
	Data de origem da multa: 25/3/2015	Valor original da multa: R$ 8.000,00
              Data do recolhimento: 15/8/2018 	  		Valor recolhido: R$ 9.550,01
Carlo Roberto Simi
Quitação relativa ao subitem 9.1 do Acórdão 591/2015, proferido pelo Plenário, em Sessão de 25/3/2015, Ata 10/2015, alterado pelo Acórdão 1.551/2017, proferido pelo Plenário, em Sessão de 19/7/2017, Ata 27/2017.
	Data de origem da multa: 25/3/2015	Valor original da multa: R$ 7.000,00
              Data do recolhimento: 30/10/2018	  			Valor recolhido: R$ 8.043,54

Ministério do Trabalho e Emprego - MTE (extinto).

Adair Antônio de Freitas Meira (XXX.486.011-XX); Aline Ferreira dos Santos (XXX.268.455-XX); Ana Paula da Silva (XXX.588.959-XX); Anderson Alexandre dos Santos (XXX.793.597-XX); Anete Alves Fernandes Fidelis (XXX.269.501-XX); Carlo Roberto Simi (XXX.130.557-XX); Crescimento Centro de Capacitação e Desenvolvimento Ltda. (06.338.499/0001-28); Ezequiel Sousa do Nascimento (XXX.653.821-XX); Fatima Rosa Naves de Oliveira Santos (XXX.517.711-XX); Geraldo Riesenbeck (XXX.072.680-XX); Iniciativa Assessoria, Consultoria e Planejamento Ltda. - Me (07.626.372/0001-77); Jose Geraldo Machado Jr (XXX.227.887-XX); José Cláudio Santos Mateus (XXX.214.661-XX); Manoel Eugenio Guimarães de Oliveira (XXX.477.481-XX); Marcelo Aguiar dos Santos Sá (XXX.571.291-XX); Rede Nacional de Aprendizagem, Promoção Social e Integração (37.381.902/0001-25).

ACORDAO-COMPLETO-2521638

Acórdão de Relação 47/2022 - Plenário

Acórdão de Relação

ACORDAO-COMPLETO-2467236

Acórdão de Relação 777/2021 - Plenário

MARCOS BEMQUERER

Ubiratan Diniz de Aguiar (3625/OAB-CE) e outros, representando Ezequiel Sousa do Nascimento; Orlando Lino de Morais (3.886/OAB-GO) e outros, representando Iniciativa Assessoria, Consultoria e Planejamento Ltda. - Me, Crescimento Centro de Capacitacao e Desenvolvimento Ltda. e Iniciativa Assessoria, Consultoria e Planejamento Ltda. - Me; Lívia Baylão de Morais (37.104/OAB-DF) e outros, representando Adair Antônio de Freitas Meira, Iniciativa Assessoria, Consultoria e Planejamento Ltda. - Me e Rede Nacional de Aprendizagem, Promoção Social e Integração; Bruno Noronha Bergonse (32088-B/OAB-SC) e outros, representando Ana Paula da Silva.

Procurador Marinus Eduardo De Vries Marsico.

RELATÓRIO DE AUDITORIA (RA)

Secretaria de Controle Externo da Previdência e da Assistência Social (SecexPrevi).